【裁判字號】    97,上訴,288
【裁判日期】    970229
【裁判案由】    違反毒品危害防制條例
【裁判全文】
臺灣高等法院臺中分院刑事判決         97年度上訴字第288號
上  訴  人
即  被  告  乙○○
上列上訴人因違反毒品危害防制條例案件，不服臺灣南投地方法
院96年度訴字第853號中華民國96年11月14日第一審判決（起訴
案號：臺灣南投地方法院檢察署96年度毒偵字第1007號），提起
上訴，本院判決如下：
    主  文
上訴駁回。
    事  實
一、乙○○因民國（下同）94年間之施用毒品行為，經台灣南投
    地方法院以94年度毒聲字第337號裁定施以觀察勒戒後，嗣
    認無繼續施用毒品之傾向，於94年12月16日執行完畢釋放；
    然其猶無悔悟，於上開觀察勒戒執行完畢後5年內，又基於
    施用第一級毒品海洛因之犯意，於96年5月29日下午4時許，
    在南投縣南投市中山公園公廁內，以針筒注射之方式，施用
    海洛因1次。嗣為警於96年5月30日下午2時許，在南投縣南
    投市○○路○段網卡前，因形跡可疑而遭查獲，並採集其尿
    液送驗後，始悉上情。
二、案經南投縣政府警察局南投分局報請臺灣南投地方法院檢察
    署檢察官偵查起訴。
    理  由
一、上訴人即被告乙○○（下稱被告）未於本院審判期日到庭，
    惟上開施用毒品海洛因之事實，業據被告於原審坦承不諱，
    且經警採集其尿液送詮昕科技股份有限公司鑑驗結果，被告
    尿液呈施用海洛因後之嗎啡陽性反應，此有該公司之濫用藥
    物尿液檢驗報告1份在卷可稽（見警局卷第6頁），足認被告
    自白施用海洛因犯行顯與事實相符。被告有事實欄載曾因施
    用毒品行為，施以觀察勒戒執行完畢釋放之紀錄，有臺灣高
    等法院被告前案紀錄表1份在卷可查，是被告係於觀察勒戒
    執行完畢後，5年內又為本件施用海洛因犯行甚明。本案事
    證明確，被告犯行堪予認定，應依法論科。
二、核被告所為，係犯毒品危害防制條例第10條第1項施用第一
    級毒品罪。被告持有海洛因之低度行，應為其施用海洛因之
    高度行為所吸收，不另論罪。原審依據上述理由，適用毒品
    危害防制條例第10條第1項，並審酌被告前因施用毒品行為
    ，經裁定觀察勒戒且執行完畢後，由臺灣南投地方法院檢察
    署檢察官處分不起訴，竟於96年間又為毒品之施用，且經台
    灣南投地方法院以96年度訴字第534號判處有期徒刑8月確定
    ，尚未執行（有臺灣高等法院被告前案紀錄表可按），則其
    前因施用毒品行為經觀察勒戒執行完畢，且由檢察官處分不
    起訴，獲邀寬典後，於96年間復為毒品之施用，再經本院判
    處罪刑確定，尚未執行即又為本案犯行，顯見其確有施用毒
    品之習慣，難以戒除，雖被告提出行政院衛生署草屯療養院
    之診斷證明書1份（見原審卷第30頁），辯稱：已於4月間起
    自行參與，且期間曾入監服刑，出監後持續接受治療云云，
    然查被告所以參與戒毒治療，無非因其前案之施用毒品犯行
    ，於96年2月10日已被警查獲（見原審卷附第30之1～之2頁
    ，台灣南投地方法院96年度訴字第534號判決列印本），始
    於前案偵、審期間之96年4月間參與該項治療，且據被告供
    稱：該項治療自本案審理期日起仍須約5個月才完成全部療
    程（見原審卷第28頁），惟其竟於治療尚未完成之96年5月
    29日即又再度為本案施用海洛因之犯行，足見其所參與之戒
    毒治療，未見成效，其仍陷溺於毒品之施用，已甚顯然，自
    仍須施以相當期間之強制處遇，以期真正戒絕其毒癮，復以
    其犯後坦承犯行，態度良好等一切情狀，量處被告有期徒刑
    1年之刑。核其認事用法俱無不當，量刑亦稱允洽，被告提
    起上訴未具體指摘原判決有何不當，非有理由，應駁回其上
    訴。
三、被告經合法傳喚，無正當理由不到庭，爰不待其陳述逕行判
    決。
據上論斷，應依刑事訴訟法第371條、第368條，判決如主文。
本案經檢察官甲○○到庭執行職務。
中    華    民    國    97    年    2     月    29    日
            刑事第七庭   審判長 法  官 林  榮  龍
                                法  官 鄭  永  玉
                                法  官 江  錫  麟
上列正本證明與原本無異。
如不服本判決應於收受送達後十日內向本院提出上訴書狀，其未
敘述上訴之理由者並得於提起上訴後十日內向本院補提理由書（
均須按他造當事人之人數附繕本）。
                               書記官 劉  建  智
中    華    民    國    97    年      3    月    3    日
附錄論罪科刑法條：
毒品危害防制條例第10條第1項：
  施用第一級毒品者，處6月以上5年以下有期徒刑。


司法院資訊處製作；財團法人民間司法改革基金會備份。
